ACORDAO-COMPLETO-2353661

ACÓRDÃO DE RELAÇÃO

ACÓRDÃO DE RELAÇÃO 1438/2019 ATA 23/2019 - PLENÁRIO

Acórdão 1438/2019-TCU-Plenário
Trata-se de denúncia apresentada perante esta Corte de Contas em que se pleiteia a instauração de procedimento administrativo visando à aplicação da pena disciplinar de cassação de aposentadoria em relação à servidora Maria de Fátima Lima de Oliveira, nos termos dos arts. 127, inciso IV, e 134 da Lei 8.112/1990, em virtude da prática de fatos ilícitos que, em tese, configurariam atos de improbidade administrativa;
Considerando que, nos termos do art. 71 da CF/1988, a competência deste Tribunal de Contas da União, no que diz respeito aos atos de pessoal, se restringe ao exame da legalidade dos atos de admissão, aposentadoria e pensão emitidos em relação aos servidores federais, para fins de registro, falecendo a esta Corte Contas o exercício da competência disciplinar no que diz respeito aos atos praticados pelos servidores de outros entes da União;
Considerando que o ato de aposentadoria emitido pelo Ministério da Saúde em favor de Maria de Fátima Lima de Oliveira foi considerado legal pela 1ª Câmara deste Tribunal, para fins de registro, por meio do Acórdão nº 5.739/2011, tendo já decorrido o prazo de 5 anos de que cuida o § 2º do art. 260 para se proceder `revisão de ofício no âmbito deste Tribunal;
Considerando, por fim, a competência do Ministério da Saúde para a apuração da responsabilidade da referida servidora no âmbito disciplinar, podendo, inclusive, aplicar a sanção de cassação de aposentadoria caso constate a ocorrência de infração disciplinar punível com demissão, nos termos nos termos dos arts. 127, inciso IV, e 134, ambos da Lei 8.112/1990;
Os Ministros do Tribunal de Contas da União, reunidos em sessão do Plenário, ACORDAM, por unanimidade, com fundamento nos arts. 1º, inciso XVI, 53 e 55 da Lei 8.443/1992, c/c os arts. 143, inciso III, 234, 235 e 236 do RITCU, quanto ao processo a seguir relacionado, em conhecer da denúncia, considerá-la improcedente, retirar a chancela de sigilo aposta aos autos, exceto quanto à autoria da denúncia, e determinar o seu arquivamento, de acordo com os pareceres emitidos nos autos, sem prejuízo de efetuar as seguintes determinações:
1. Processo TC-Processo 003.222/2019-5 (DENÚNCIA) 
	1.1. Responsável: Identidade preservada (art. 55, caput, da Lei n. 8.443/1992) 
	1.2. Interessado: Identidade preservada (art. 55, caput, da Lei n. 8.443/1992) 
	1.3. Órgão/Entidade: Núcleo Estadual do Ministério da Saúde no Estado do Rio de Janeiro
	1.4. Relator: Ministro Benjamin Zymler
	1.5. Representante do Ministério Público: não atuou
	1.6. Unidade Técnica: Secretaria de Fiscalização de Pessoal (SEFIP) .
	1.7. Representação legal: não há.
	1.8. Determinações:
	1.8.1. dar ciência dos fatos noticiados ao Ministério da Saúde, com cópia para o respectivo órgão de controle interno, para a adoção das seguintes providências:
	1.8.1.1. verificar a possibilidade de instauração de Processo Administrativo Disciplinar, visando a apuração de irregularidade no cumprimento da jornada de trabalho da servidora Maria de Fátima Lima Oliveira, bem como para a averiguação de sua condição de sócia-administradora da empresa de CNPJ 08.593.661/0001-80, com data de inclusão em 16/01/2007, quando ainda estava em atividade, nos termos dos arts. 117, inciso X, 132, inciso XIII, e 134 da Lei 8.112/1990;
	1.8.1.2. acompanhamento da ação de improbidade administrativa que tramita contra a servidora aposentada perante o TRF da 2ª Região;
	1.8.2. dar ciência da presente deliberação ao denunciante.

BENJAMIN ZYMLER

não há.

Não atuou

DENÚNCIA (DEN)

Secretaria de Fiscalização de Pessoal (SEFIP).